臺灣高等法院刑事判決　　　　　　　 100年度上訴字第2904號
上　訴　人
即　被　告　陳威佑
上列上訴人因違反毒品危害防制條例案件，不服臺灣桃園地方法
院100年度審訴字第1614號，中華民國100年8月31日第一審判決
（起訴案號：臺灣桃園地方法院檢察署100年度毒偵字第2312號
），提起上訴，本院判決如下：
    主  文
上訴駁回。
    理  由
一、按依刑事訴訟法第350條、第361條、第362條、第367條規定
    ，不服地方法院之第一審判決而上訴者，須提出上訴書狀並
    應敘明具體理由，為上訴必備之程式；倘已提出上訴理由，
    但所提非屬具體理由者，則由第二審法院以上訴不合法律上
    之程式判決駁回。而所謂具體理由，必係依據卷內既有訴訟
    資料或提出新事證，指摘或表明第一審判決有何採證認事、
    用法或量刑等足以影響判決本旨之不當或違法，而構成應予
    撤銷之具體事由，始克當之（例如：依憑證據法則具體指出
    所採證據何以不具證據能力，或依憑卷證資料明確指出所為
    證據證明力之判斷如何違背經驗、論理法則）；倘僅泛言原
    判決認定事實錯誤、違背法令、量刑失之過重過輕微，而未
    依上揭意旨指出具體事由，或形式上雖已指出具體事由，然
    該事由縱使屬實，亦不足以認為原判決有何不當或違法者（
    例如：對不具有調查必要性之證據，法院未依聲請調查亦未
    說明理由，或援用證據不當，但除去該證據仍應為同一事實
    之認定），皆難謂係具體理由，俾與第二審上訴制度旨在請
    求第二審法院撤銷、變更第一審不當或違法之判決，以實現
    個案救濟之立法目的相契合，並節制濫行上訴（最高法院97
    年度臺上字第892號判決意旨參照）。次按第二審法院認為
    上訴書狀未敘述理由，依刑事訴訟法第367條但書規定，始
    應定期間命其補正。如認上訴書狀已敘述理由，但其理由非
    屬具體，其所為上訴，即不符上訴之法定要件，自得逕行判
    決駁回，無定期命補正問題（最高法院97年度臺上字第3599
    號判決意旨參照）。
二、經查：
(一)、本件原審判決適用簡式審判程序，以上訴人即被告陳威佑於
    偵訊及原審審理時坦承犯罪事實，並有卷附之正修科技大學
    超微量研究科技中心尿液檢驗報告、桃園縣政府警察局被採
    尿人尿液暨毒品真實姓名與編號對照表、毒品檢驗報告、搜
    索扣押筆錄、扣押物品目錄表各1份及扣案之海洛因1包（驗
    餘淨重0.401公克）為證，認定被告於民國100年4月25日19
    、20時許，在其位於桃園縣八德市○○路676巷1號住處，以
    針筒注射方式施用海洛因1次，犯施用第一級毒品罪，累犯
    ，並審酌被告前因施用毒品經觀察、勒戒、強制戒治執行完
    畢釋放及法院判處罪刑確定，並執行完畢後，仍無法斷絕施
    用毒品惡習，顯見其意志力薄弱，自有使其與社會上毒品來
    源隔離，使其能深自反省，斷絕與毒品接觸之必要及被告犯
    罪後坦承犯行，態度尚可等一切情狀，量處有期徒刑8月，
    併為相關沒收之宣告。原審判決已敘述其所憑之證據、理由
    及量刑依據，從形式上觀察，原判決之採證認事、用法或量
    刑並無任何不當或違法之處。
(二)、被告收受判決後，於100年9月23日提起本件第二審上訴，其
    對於原判決採證認事、用法及量刑均無爭執，僅以：被告現
    已自費接受美沙冬治療，且被告需侍奉與被告相依為命多年
    之年老母親，倘被告入獄，則母親將無人照料，恐生意外；
    被告為肢體障礙之中度殘障者，生活有諸多不便，爰請求審
    酌上情，准予免予入獄，而以美沙冬替代療法繼續治療云云
    ，為上訴理由。按毒品危害防制條例第21條規定：犯同條例
    第10條之罪者，於犯罪未發覺前，自動向行政院衛生署指定
    之醫療機構請求治療，醫療機構免將請求治療者送法院或檢
    察機關；同條例第24條亦僅規定檢察官可為附命完成戒癮治
    療之緩起訴處分。是該條例並無被告業經起訴後，仍得以戒
    癮治療代替刑罰之規定。查：本案被告係於100年4月26日19
    時45分許為警查獲，並非於犯罪未發覺前自動至指定之醫療
    機構請求治療，且本案業經檢察官提起公訴，自皆與前揭規
    定不符。被告上訴意旨請求以美沙冬替代療法代替入監云云
    ，於法無據。至於被告主張其負有照護母親之責，且有肢體
    障礙，生活有諸多不便，不宜入監服刑云云，核與原判決認
    事、用法、量刑均無涉。從而，被告以上揭空泛之理由，提
    出上訴，實難認已提出具體理由。
三、綜上所述，被告上訴意旨，未依據卷內既有訴訟資料或提出
    新事證，實質指摘或表明第一審判決有何採證認事、用法或
    量刑等足以影響判決本旨之不當或違法，揆諸首揭說明，自
    難謂其上訴書狀已敘述具體理由，被告上訴核屬不合法律上
    之程式，應予駁回，並不經言詞辯論為之。
據上論結，依刑事訴訟法第367條前段、第372條，判決如主文。
中    華    民    國    100    年    10    月    6    日
                  刑事第七庭     審判長法  官  溫耀源
                                       法  官  朱瑞娟
                                       法  官  王復生
以上正本證明與原本無異。
如不服本判決，應於收受送達後10日內向本院提出上訴書狀，其
未敘述上訴之理由者並得於提起上訴後10日內向本院補提理由書
（均須按他造當事人之人數附繕本）「切勿逕送上級法院」。
                                       書記官  陳靜雅
中    華    民    國   100    年    10    月    6     日